臺灣嘉義地方法院民事裁定  
111年度司繼字第61號
聲  請  人  張育瑋律師即被繼承人何德來之遺產管理人

上列聲請人聲請酌定管理報酬事件，本院裁定如下：
    主  文
聲請人擔任被繼承人何德來遺產管理人之報酬及管理必要費用酌
定為新臺幣50,000元。
聲請程序費用新台幣1,000元由被繼承人何德來之遺產負擔。
    理  由
一、按遺產管理人得請求報酬，其數額由親屬會議按其勞力及與
    被繼承人之關係酌定之；親屬會議不能召開或召開有困難時
    ，依法應經親屬會議處理之事項，由有召集權人聲請法院處
    理之；親屬會議經召開而不為或不能決議時，亦同，民法第
    1183條、第1132條第2項分別定有明文。次按聲請法院處理
    關於酌定遺產管理人報酬事件所定應經親屬會議處理之事件
    ，專屬被繼承人住所地法院管轄；法院就前條第5項所定事
    件所為裁定時，得調查遺產管理人所為遺產管理事務之繁簡
    及被繼承人之財產收益狀況，家事事件法第181條第5項、第
    182條亦有明定。
二、本件聲請意旨略以：聲請人經本院經選定為何德來之遺產管
    理人在案，已執行遺產管理事項有調查製作遺產清單等，因
    債權人對被繼承人所餘不動產聲請強制執行，現由鈞院111
    年度司執字第19432號執行在案；聲請人已處理與日盛銀行
    支付命令及訴訟等事件；因本件債權人聲請強制執行，為確
    定被繼承人之遺產管理人報酬及遺產管理費用之償還，於遺
    產管理終結前得參與分配，而有聲請核定之必要等語。
三、經查，本件聲請人為何德來之遺產管理人一節，業經本院依
    職權調閱相關卷宗，查核屬實，堪予認定。揆諸前揭情事，
    本件既無合法之親屬會議可資召開，自無從由其親屬會議酌
    定遺產管理報酬，執此，聲請人聲請本院酌定其遺產管理報
    酬，實屬有據。本院審酌本件遺產管理人所執行之職務內容
    有進行被繼承人遺留不動產強制執行程序，另就債權人所聲
    請之支付命令提出異議，並於訴訟中主張消滅時效之抗辯，
    此有聲請人所提訴訟文件等在卷可稽，評估其所管理之遺產
    價值，及執行上開業務之簡繁程度、付出之專業能力、所需
    耗費之勞力程度及一般處理委任事務之合理報酬等，核定本
    件遺產管理人之報酬金額及墊付管理必要費用共計新臺幣50
    ,000元，應屬適當，爰依其聲請核定如主文所示之費用，並
    由被繼承人遺產中優先分配。
四、依家事事件法第181條第11項，爰裁定如主文。
五、如不服本裁定，應於裁定送達後10日內向本院提出抗告狀，
    並繳納抗告費新台幣1,000元。
中　　華　　民　　國　　111 　年　　8 　　月　　12　　日
               家事法庭  司法事務官 黃冠嵐          
正本係照原本作成。
中　　華　　民　　國　　111 　年　　8 　　月　　12　　日
                         書　記　官　朱鴻明